臺灣臺中地方法院民事判決
110年度中簡字第2424號
原      告  陳毓錦

訴訟代理人  洪崇欽律師
複  代理人  許煜婕律師
            洪維洲
被      告  陳嵩允


訴訟代理人  韓銘峰律師
複  代理人  林郁芸律師
上列原告因被告犯家庭暴力防治法之恐嚇案件，經原告提起刑事
附帶民事訴訟請求損害賠償（本院110年度簡附民字第28號），
由本院刑事庭裁定移送前來，本院於民國110年10月27日言詞辯
論終結，判決如下：
　　主      文
被告應給付原告新臺幣60,000元，及自民國110年5月22日起至清
償日止，按週年利率5％計算之利息。
原告其餘之訴駁回。
本判決原告勝訴部分得假執行。但被告如以新臺幣60,000元為原
告預供擔保，得免為假執行。 
    事實及理由
一、原告主張：被告係原告之配偶，二人間具有家庭暴力防治法
    第3條第1款所定之家庭成員關係，被告因不滿原告提出離婚
    ，並要求被告至原告委任之律師處簽立離婚協議書，竟於民
    國109年11月4日上午11時08分許，在臺中市○○區○○○街00號
    居所內，利用通訊軟體LINE暱稱『陳鐵Hope』名義，傳送「你
    的照片、影片(指其夫妻平日性愛時拍攝之影片及截圖)【下
    稱系爭影片與截圖】我都還拿在手上，我放到網路你也不用
    想嫁人了」等語，恐嚇原告，欲藉此脅迫原告，以獲得較有
    利之離婚協議條件，致原告因擔心其性愛影片及私密照片外
    洩而心生畏懼，足以生危害於原告。被告前揭行為因涉犯家
    庭暴力之恐嚇罪嫌，業經臺灣臺中地方檢察署（下稱臺中地
    檢署）檢察官以109年度偵字第36325號起訴書提起公訴，並
    經鈞院刑事庭以110年度簡字第464號刑事簡易判決判處被告
    拘役50日，如易科罰金，以新臺幣（下同）1,000元折算1日
    在案；被告上開行為已使原告心生恐懼，終日惶恐不安，嚴
    重影響原告之日常生活，並造成原告精神上之痛苦，為此，
    依侵權行為之規定提起本件訴訟，請求被告賠償精神慰撫金
    等語。並聲明：被告應給付原告50萬元，及自附帶民事訴訟
    起訴狀繕本送達被告之翌日起至清償日止，按週年利率5％計
    算之利息。
二、被告則以：就被告曾於上開時、地，利用通訊軟體LINE暱稱
    『陳鐵Hope』名義，向原告傳送原告所稱上開內容文字乙情，
    不予爭執。惟原告對於拍攝影片一事均全然知情，蓋上開影
    片均係以手持手機之方式進行拍攝，且多數影片中原告均面
    對鏡頭，原告應可知悉被告當時正在進行拍攝，且原告向臺
    中地檢署告訴被告妨害秘密部分，業經臺中地檢署檢察官以
    109年度偵字第36325號為不起訴處分在案，原告不服聲請再
    議，亦經臺灣高等檢察署臺中檢察分署以110年度上聲議字
    第590號予以駁回。又本件係因原告無端與被告爭吵而生，
    被告於爭吵中情急下才有上開言論，實則被告並無散播系爭
    影片與截圖之意思，事後更無將系爭影片與截圖放置於網路
    之行為，上開言論僅為夫妻爭吵時之一時氣話，縱認原告因
    此受有精神上之痛苦，亦屬輕微，原告請求之慰撫金顯然過
    高等語，資為抗辯，並聲明：㈠原告之訴駁回。㈡如受不利判
    決，願供擔保請准宣告免為假執行。
三、法院之判斷：
㈠、按刑事訴訟判決所認定之事實，固非當然有拘束民事訴訟判
    決之效力，但民事法院調查刑事訴訟原有之證據，而斟酌其
    結果以判斷事實之真偽，並於判決內記明其得心證之理由，
    即非法所不許（參最高法院67年台上字第2674號及49年台上
    字第929號判例意旨），是本院自得調查刑事訴訟中原有之
    證據，斟酌其結果以判斷其事實，合先敘明。經查，原告主
    張被告於前揭時、地，以前開方式，對原告實施恐嚇危害安
    全之事實，業經原告提出兩造LINE對話記錄翻拍照片、家庭
    暴力通報表、扣押目錄表（員警自被告住處查扣桌上型電腦
    1部與行動電話2支）、性愛影片拷貝光碟與翻拍照片等件附
    在本院110年度簡字第464號刑事卷宗內可證；又被告上開行
    為所涉犯家庭暴力之恐嚇罪嫌，經本院刑事庭以110年度簡
    字第464號刑事簡易判決判處拘役50日在案，亦有前開判決
    書在卷可按，並經本院依職權調閱前開刑事卷宗查核無訛，
    且為被告所不爭執，本院審酌前揭證據，堪信原告前開主張
    為真實。
㈡、次按因故意或過失，不法侵害他人之權利者，負損害賠償責
    任。故意以背於善良風俗之方法，加損害於他人者亦同；不
    法侵害他人之身體、健康、名譽、自由、信用、隱私、貞操
    ，或不法侵害其他人格法益而情節重大者，被害人雖非財產
    上之損害，亦得請求賠償相當之金額，民法第184條第1項前
    段、後段、第195條第1項前段分別定有明文。原告主張被告
    以前述不當言詞恐嚇原告而危害原告之安全，業據本院認定
    如前，衡諸社會常情，一般人在聽聞前開內容之時，實足以
    感受到名譽、隱私可能被害之不安，並因此心生畏懼，使生
    活安全、意思決定之自由受到侵害（本院110年度簡字第464
    號刑事判決亦同此認定）。被告上開不法行為，既已侵害原
    告之人格自由，並造成原告精神上受有相當程度之痛苦，從
    而，原告依上開規定，請求被告賠償其所受精神上損害，於
    法有據。至於被告固以前詞置辯，惟被告既以前開方式對原
    告加以恐嚇，即該民法上之侵權行為，縱原告均知悉被告拍
    攝系爭影片與截圖之情事，仍無礙被告前開恐嚇行為之不法
    性，附此敘明。
㈢、再按非財產上損害之慰撫金數額，究竟若干為適當，應斟酌
    兩造身分、地位、經濟狀況、加害程度及其他各種情形，俾
    為審判之依據（最高法院86年度台上字第511號、第3537號
    判決意旨參照）；又慰撫金之賠償，其核給之標準固與財產
    上損害之計算不同，然非不可斟酌雙方身分資力與加害程度
    ，核定相當之數額。惟所謂相當，除斟酌雙方身份資力外，
    尤應兼顧加害程度與其身體、健康影響是否重大以為斷（最
    高法院51年台上字第223號判例、89年度台上字第1952號判
    決意旨可資參照）。查原告為大學畢業，擔任幼兒園老師，
    每月薪水約3萬元，名下有房屋、土地與股票投資等資產；
    被告則為大學畢業，擔任廚師，每月薪水約3萬元，名下有
    汽車、股票投資等資產等情，業經兩造於本院審理時陳稱綦
    詳，並有兩造稅務電子閘門財產所得調件明細表在卷可按（
    附在彌封卷）。本院審酌兩造之身份、地位、本件侵權行為
    發生之原因、責任歸屬，被告係以故意侵權行為之方式、被
    告侵權行為之次數為1次，原告因被告故意侵權行為因此所
    受精神上痛苦之程度等一切情狀，認原告請求精神慰撫金50
    萬元尚屬過高，應以6萬元為相當，則原告請求精神慰撫金
    於6萬元之範圍內，應予准許，逾此範圍則屬無據，不應准
    許。
㈣、又給付有確定期限者，債務人自期限屆滿時起，負遲延責任
    ，給付無確定期限者，債務人於債權人得請求給付時，經其
    催告而未為給付，自受催告時起，負遲延責任。其經債權人
    起訴而送達訴狀，或依督促程式送達支付命令，或為其他相
    類之行為者，與催告有同一之效力，民法第229條第1項、第
    2項定有明文。又遲延之債務，以支付金錢為標的者，債權
    人得請求依法定利率計算之遲延利息。但約定利率較高者，
    仍從其約定利率。應付利息之債務，其利率未經約定，亦無
    法律可據者，週年利率為5％，民法第233條第1項、第203條
    亦分別著有明文。本件原告對被告之侵權行為請求權，核屬
    無確定期限之給付，既經原告起訴而送達訴狀，被告迄未給
    付，依法當應負遲延責任。是原告請求自刑事附帶民事起訴
    狀繕本送達被告之翌日即110年5月22日起（見本院110年度
    簡附民字第28號卷第19頁）至清償日止，按週年利率5％計算
    之法定遲延利息，核無不合，亦應准許。　　
四、綜上所述，原告依據侵權行為損害賠償之法律關係，請求被
    告賠償6萬元，及自110年5月22日起至清償日止，按週年利
    率5％計算之利息，為有理由，應予准許；逾此部分所為之請
    求，則無理由，應予駁回。
五、本件事證已臻明確，兩造其餘攻擊防禦方法及所舉證據，經
    本院審酌結果，核與本件判決結論均無影響，爰不一一論述
    ，附此敘明。
六、本判決原告勝訴部分，係依民事訴訟法第427條第2項第12款
    規定適用簡易程序所為被告敗訴之判決，依民事訴訟法第38
    9條第1項第3款之規定，應依職權宣告假執行。此外，另依
    民事訴訟法第392條第2項規定，依被告聲明定相當擔保金額
    而宣告被告為原告預供擔保後，得免為假執行。
七、本件原告提起刑事附帶民事訴訟，由本院刑事庭依刑事訴訟
    法第504條第1項之規定裁定移送前來，依同條第2項規定就
    原告原起訴部分依法免徵第一審裁判費，且本件訴訟繫屬期
    間亦未增生訴訟費用，尚無訴訟費用負擔問題，併此敘明。
中　　華　　民　　國　　110 　年　　11　　月　　17　　日
                  臺灣臺中地方法院臺中簡易庭
                                  法　官　林士傑
以上為正本係照原本作成。
如不服本判決，應於送達後20日內，向本院提出上訴狀並表明上
訴理由，如於本判決宣示後送達前提起上訴者，應於判決送達後
20日內補提上訴理由書（須附繕本）。如委任律師提起上訴者，
應一併繳納上訴審裁判費。
中　　華　　民　　國　　110 　年　　11　　月　　17　　日
                                  書記官  楊均謙